
---
title: "t"
output: html_document
---

```{r setup, include=FALSE}
knitr::opts_chunk$set(echo = TRUE)
```


##Conceitos Estatísticos para IA
##Trabalho: Uso e análise dos conceitos e técnicas estatísticas
##Turma 2IA
##prof.: Adelaide Alves de Oliveira
##Grupo:
##Fábio Alex de Queiroz Jacob - RM 330989
##Allan Almeida - RM 330858
##Luca Pasquale - RM 330726


# Base   


# Limpar memória do R
```{r}
rm(list=ls(all=TRUE))
```

# BaseWine - instalando pacotes


install.packages("psych")
install.packages("plotly")
install.packages("gmodels")
install.packages("corrgram")
install.packages("lmtest")
install.packages("rpart")
install.packages("randomForest")
install.packages("ROCR")
install.packages("pROC")


# Mostrar até 2 casas decimais
```{r}
options("scipen" = 2)
```

# Ler arquivo csv
```{r}
Vinhos <- read.csv2("C:/BaseWine_Red_e_White2018.csv")
```

# Mostrar a Tabela da Base de Dados
```{r}
fix(Vinhos)
```

# Mostrar o formato das variáveis (Tabela da Base de Dados)
```{r}
str(Vinhos)
```

# Mmostra as variáveis
```{r}
names(Vinhos)
```

```{r}
attach(Vinhos)
```

# Frequência Absoluta 
```{r}
table(as.factor(Vinhos$quality), Vinhos$Vinho, useNA = "ifany")
```

```{r}
table(as.factor(Vinhos$quality), Vinhos$Vinho)
```


# Tabela Cruzada (2-Way Cross Tabulation)
```{r}
library(gmodels)
CrossTable(as.factor(Vinhos$quality), Vinhos$Vinho) 
```

```{r}
summary(Vinhos)
```

```{r}
mean(Vinhos$quality) # média

median(Vinhos$quality) # médiana

quantile(Vinhos$quality,type=4)  # Quartis

quantile(Vinhos$quality,.65,type=4) # exato percentil

range(Vinhos$quality)  # amplitude

diff(range(Vinhos$quality)) # diferença entre o maior e o menor valor

min(Vinhos$quality)  ## valor mínimo de x

max(Vinhos$quality)  ## valor máximo de x

var(Vinhos$quality) ## para obter a variância

sd(Vinhos$quality)  ## para obter o desvio padrão
```

```{r}
CV_quality<-sd(Vinhos$quality)/mean(Vinhos$quality)*100  # para obter o coefiiente de variação
CV_quality
```

# Comando para gerar em 3 linhas e 4 colunas os Histogramas
```{r}
par (mfrow=c(3,4))
hist(fixedacidity)
hist(volatileacidity)
hist(citricacid )
hist(residualsugar)
hist(chlorides)
hist(freesulfurdioxide)
hist(totalsulfurdioxide)
hist(density)
hist(pH)
hist(sulphates)
hist(alcohol)
hist(quality)
```


```{r}
hist(quality, col=c("blue"), col.main="darkgray", prob=T)
```

```{r}
attach(Vinhos)
```


# Comando para gerar em 3 linhas e 4 colunas os Histogramas
```{r}
par (mfrow=c(3,4))
boxplot(fixedacidity, main='fixedacidity')
boxplot(volatileacidity , main='volatileacidity')
boxplot(citricacid , main='citricacid')
boxplot(residualsugar, main='residualsugar')
boxplot(chlorides, main='chlorides')
boxplot(freesulfurdioxide, main='freesulfurdioxide')
boxplot(totalsulfurdioxide, main='totalsulfurdioxide')
boxplot(density, main='density')
boxplot(pH, main='pH')
boxplot(sulphates, main='sulphates')
boxplot(alcohol, main='alcohol')
boxplot(Vinhos$quality, main='quality')
```

# Comando para gerar em 1 linha e 1 coluna os Histogramas 
```{r}
par (mfrow=c(1,1))
boxplot(fixedacidity, main='fixedacidity')
```

```{r}
par (mfrow=c(1,1))
boxplot(volatileacidity , main='volatileacidity')
```

```{r}
par (mfrow=c(1,1))
boxplot(citricacid , main='citricacid')
```

```{r}
par (mfrow=c(1,1))
boxplot(residualsugar, main='residualsugar')
```

```{r}
par (mfrow=c(1,1))
boxplot(chlorides, main='chlorides')
```

```{r}
par (mfrow=c(1,1))
boxplot(freesulfurdioxide, main='freesulfurdioxide')
```

```{r}
par (mfrow=c(1,1))
boxplot(totalsulfurdioxide, main='totalsulfurdioxide')
```

```{r}
par (mfrow=c(1,1))
boxplot(density, main='density')
```

```{r}
par (mfrow=c(1,1))
boxplot(pH, main='pH')
```

```{r}
par (mfrow=c(1,1))
boxplot(sulphates, main='sulphates')
```

```{r}
par (mfrow=c(1,1))
boxplot(alcohol, main='alcohol')
```

```{r}
par (mfrow=c(1,1))
boxplot(quality, main='quality')
```

dev.off()

```{r}
boxplot(quality ~ Vinho, main='quality', col=c('red','blue'))
```

```{r}
boxplot(fixedacidity ~ Vinho, main='fixedacidity',col=c('red','blue'))
```

```{r}
boxplot(volatileacidity ~ Vinho , main='volatileacidity', col=c('red','blue'))
```

```{r}
boxplot(citricacid ~ Vinho, main='citricacid', col=c('red','blue'))
```

```{r}
boxplot(residualsugar ~ Vinho, main='residualsugar',col=c('red','blue'))
```

```{r}
boxplot(chlorides ~ Vinho, main='chlorides', col=c('red','blue'))
```

```{r}
boxplot(freesulfurdioxide ~ Vinho, main='freesulfurdioxide', col=c('red','blue'))
```

```{r}
boxplot(totalsulfurdioxide ~ Vinho, main='totalsulfurdioxide', col=c('red','blue'))
```

```{r}
boxplot(density ~ Vinho, main='density', col=c('red','blue'))
```

```{r}
boxplot(pH ~ Vinho, main='pH', col=c('red','blue'))
```

```{r}
boxplot(sulphates ~ Vinho, main='sulphates', col=c('red','blue'))
```

```{r}
boxplot(alcohol ~ Vinho, main='alcohol', col=c('red','blue'))
```


# Gráfico de Dispersão (pch=caracter, lwd=largura)

```{r}
plot(freesulfurdioxide~totalsulfurdioxide)
plot(freesulfurdioxide~totalsulfurdioxide, pch=1, lwd=3)
```

```{r}
plot(freesulfurdioxide~totalsulfurdioxide)
abline(v=mean(freesulfurdioxide), col="red")
abline(h=mean(totalsulfurdioxide), col="green")
```

```{r}
attach(Vinhos)
```


```{r}
Vinhos$fx_redSugar <- cut(residualsugar,breaks=c(0,10,20,30,max(residualsugar)))  
Vinhos$fx_redSugar
```

```{r}
str(Vinhos)
```

```{r}
CrossTable( Vinhos$fx_redSugar , Vinhos$Vinho) 
```

```{r}
attach(Vinhos)
```


```{r}
library(psych)
```

```{r}
describe(Vinhos)
```

# describe
# A data.frame of the relevant statistics:
# item name
# item number
# number of valid cases
# mean
# standard deviation
# trimmed mean (with trim defaulting to .1)
# median (standard or interpolated)
# mad: median absolute deviation (from the median)
# minimum
# maximum
# skew
# kurtosis
# standard error

```{r}
summary(Vinhos)
```

## De acordo com a Tabela Cruzada de notas vs vinho, podemos analisar
## que os vinhos brancos têm maiores notas que os vinhos tintos.
## Diante disso, seguiremos as análises com os vinhos brancos (WHITE)
## (Obs.: nesta análise, poderia ser aplicada um teste t)


```{r}
white <- subset(Vinhos, Vinho=="WHITE", select=c(quality,fixedacidity,volatileacidity,citricacid,residualsugar,
                                                 chlorides,freesulfurdioxide,totalsulfurdioxide,density,pH,
                                                 sulphates,alcohol))
```


# Estatísticas Descritivas

```{r}
summary(white)
```

```{r}
str(white)
```
 
```{r}
attach(white)
```


# Estatísticas Descritivas

```{r}
par (mfrow=c(3,4))
boxplot(fixedacidity, main='fixedacidity')
boxplot(volatileacidity , main='volatileacidity')
boxplot(citricacid , main='citricacid')
boxplot(residualsugar, main='residualsugar')
boxplot(chlorides, main='chlorides')
boxplot(freesulfurdioxide, main='freesulfurdioxide')
boxplot(totalsulfurdioxide, main='totalsulfurdioxide')
boxplot(density, main='density')
boxplot(pH, main='pH')
boxplot(sulphates, main='sulphates')
boxplot(alcohol, main='alcohol')
boxplot(quality, main='quality')
```


dev.off()

```{r}
boxplot.stats(white$residualsugar)
```


```{r}
AIQ_residualsugar<-quantile(white$residualsugar,.75,type=2)-quantile(white$residualsugar,.25,type=2)
AIQ_residualsugar
```

```{r}
limsup_residualsugar= quantile(white$residualsugar,.75,type=4)+1.5*AIQ_residualsugar
limsup_residualsugar
```

```{r}
liminf_residualsugar= quantile(white$residualsugar,.25,type=2)-1.5*AIQ_residualsugar
liminf_residualsugar
```


# Excluir outliers

```{r}
plot(quality~residualsugar)
```


```{r}
white1<-subset(white, residualsugar<=40) 
```

```{r}
fix(white1)
```

```{r}
attach(white1)
```

```{r}
summary(white1)
```

```{r}
plot(residualsugar,alcohol)
abline(v=mean(residualsugar), col="red")
abline(h=mean(alcohol), col="green")
```

# Matriz de Correlações

```{r}
matcor <- cor(white1)
print(matcor, digits = 2)
```


```{r}
library(corrgram)
corrgram(matcor, type = "cor", lower.panel = panel.shade, upper.panel = panel.pie)
```


```{r}
panel.cor <- function(x, y, digits=2, prefix ="", cex.cor,
                      ...)  {
  usr <- par("usr")
  on.exit(par(usr))
  par(usr = c(0, 1, 0, 1))
  r <- cor(x, y , use = "pairwise.complete.obs")
  txt <- format(c(r, 0.123456789), digits = digits) [1]
  txt <- paste(prefix, txt, sep = "")
  if (missing(cex.cor))
    cex <- 0.8/strwidth(txt)
  # abs(r) é para que na saída as correlações ficam proporcionais
  text(0.5, 0.5, txt, cex = cex * abs(r))
}
```


```{r}
# pdf(file = "grafico.pdf")
pairs(white1, lower.panel=panel.smooth, upper.panel=panel.cor)
```

dev.off()


# PCA - Principal Components Analysis


# Padronização ("Normalização") 

# Avaliar início

```{r}
dados_normalizados = as.data.frame(scale(white1))
```

```{r}
names(dados_normalizados)
```

```{r}
summary(dados_normalizados)
```


# Componentes Principais

```{r}
pca1 <- princomp(white1[complete.cases(white1),], cor=TRUE)
summary(pca1)
```

# Gráfico pca1

```{r}
plot(pca1) 
```

## Análise Fatorial (Pacote PSYCH)

```{r}
library(psych)
```


## Componentes Principais
```{r}
pc <- principal(white1,3,rotate="varimax")  
pc
```

## Gráfico pc
```{r}
plot(pc)
```

```{r}
str(dados_normalizados)
```

```{r}
names(dados_normalizados)
```

```{r}
load=loadings(pc)
print(load,sort=TRUE,digits=3,cutoff=0.01)  
```

```{r}
plot(load)
identify(load,labels=names(dados_normalizados))
```

# Colocar os nomes dos pontos selecionados na figura ---- para parar, clique com o "command key" (tecla "Esc")
```{r}
plot(pc,labels=names(dados_normalizados))
```


# Análise Fatorial (utilizando KMO - Kaiser-Meyer-Olkin)
```{r}
library(psych)
```

```{r}
KMO(matcor)
```

# Componentes Principais 
```{r}
fit2 <- princomp(white1[complete.cases(white1),], cor=TRUE)
summary(fit2)
```

```{r}
loadings(fit2) # pc loadings
plot(fit2,type="lines", cex=1, col = "dark red") # Gráfico fit2
```

# Componentes Principais (Histograma)

```{r}
hist(fit2$scores)
```

```{r}
biplot(fit2, cex=0.65)
```

```{r}
library(psych)
```


# Escolhendo os Componentes Principais
```{r}
fa.parallel (white1, fa="pc", show.legend=FALSE, main = "Eigenvalues dos Componentes Principais")
```

dev.off()

# Rotação varimax
```{r}
library(psych)
```

# Rotação varimax - Componentes Principais

# Extração dos fatores
```{r}
vinhospca  <- principal(white1, nfactors=4, scores=T, rotate="varimax")
vinhospca  # Resultados 
```

```{r}
fator01 = vinhospca$scores[,1]
hist(fator01)
```

```{r}
fator02 = vinhospca$scores[,2]
hist(fator02)
```

```{r}
fator03 = vinhospca$scores[,3]
hist(fator03)
```

```{r}
fator04 = vinhospca$scores[,4]
hist(fator04)
```

```{r}
matriz <- cbind(white1,fator01,fator02,fator03,fator04)
```

```{r}
fix(matriz)
```


```{r}
attach(matriz)
```

dev.off()


# Padronização 

# Avaliar início
```{r}
dados_padronizados = as.data.frame(scale(white))
```

```{r}
names(dados_padronizados)
```

```{r}
summary(dados_padronizados)
```

# Mostrar até 2 casas decimais
```{r}
options("scipen" = 2)
```

```{r}
View(white)
```

# Trabalhar com as variáveis 
```{r}
attach(white)
```

# Verificando o formato das variáveis
```{r}
str(white)
```

# Medidas - Resumo (Estatísticas Descritivas - "white")
```{r}
summary(white)
```


#Comando para gerar em 4 linhas e 3 colunas os Histogramas
```{r}
par (mfrow=c(4,3))
hist(white$fixedacidity)
hist(white$volatileacidity)
hist(white$citricacid)
hist(white$residualsugar)
hist(white$chlorides)
hist(white$freesulfurdioxide)
hist(white$totalsulfurdioxide)
hist(white$density)
hist(white$pH)
hist(white$sulphates)
hist(white$alcohol)
hist(white$quality)
```

dev.off()

```{r}
par (mfrow=c(1,1))
boxplot(white$quality~white$residualsugar, main='quality vs residualsugar',col=c('red','blue'))
```

```{r}
boxplot(white$quality~white$fixedacidity, main='quality vs fixedacidity',col=c('red','blue'))
```

```{r}
boxplot(white$quality~white$alcohol, main='quality vs alcohol',col=c('red','blue'))
```


# Matriz de Correlações
```{r}
matcor <- cor(white)
print(matcor, digits = 2)
```


# Visualizar correlacao
```{r}
library(corrgram)
```

```{r}
corrgram(matcor, type = "cor", lower.panel = panel.shade, upper.panel = panel.pie)
```


install.packages("corrplot")
library(corrplot)


```{r}
corrplot::corrplot(matcor, method="circle", order="hclust")
```

# Gráfico de Dispersao para a associação entre residualsugar e quality
```{r}
plot (x = white$residualsugar, y = white$quality,
      main = "Gráfico de dispersão",
      xlab = "residualsugar",
      ylab = "quality")
```

#Gráfico de dispersao para a associação entre fixedacidity e quality
```{r}
plot (x = white$fixedacidity, y = white$quality,
      main = "Gráfico de dispersão",
      xlab = "fixedacidity",
      ylab = "quality")
```

#Gráfico de dispersao para a associação entre alcohol e quality
```{r}
plot (x = white$alcohol, y = white$quality,
      main = "Gráfico de dispersão",
      xlab = "alcohol",
      ylab = "quality")
```

# Opções de gráficos: Gráfico de dispersao com o plotly

install.packages("plotly")
library(plotly)

plot_ly (x=white$quality  , y=white$residualsugar, type="scatter")
plot_ly (x=white$quality  , y=white$fixedacidity, type="scatter")




#Gráfico de Dispersao com o ggplot2
```{r}
library(ggplot2)
ggplot (data= white, aes(x=white$quality, y=white$residualsugar )) + 
  geom_point(size=0.4) +
  geom_smooth(method="lm", color ="red", linetype=2) +
  labs(title = "Gráfico de dispersão, qualidade e residualsugar", x="residualsugar", y="qualidade")
```

```{r}
attach(white)
```


# Modelo 1 - Regressão Linear Simples
```{r}
modelo0 <- lm(quality ~ residualsugar)
summary(modelo0)
```

```{r}
modelo1 <- lm(quality ~ residualsugar+fixedacidity)
summary(modelo1)
```

```{r}
modelo2 <- lm(quality ~ residualsugar+fixedacidity+alcohol)
summary(modelo2)
```


install.packages("lattice")
install.packages("latticeExtra")
install.packages("asbio")
install.packages("car")


library(lattice)

library(latticeExtra)

library(asbio)

library(car)


```{r}
measures <- function(x) {
  L <- list(npar = length(coef(x)),
            dfres = df.residual(x),
            nobs = length(fitted(x)),
            RMSE = summary(x)$sigma,
            R2 = summary(x)$r.squared,
            R2adj = summary(x)$adj.r.squared,
            PRESS = press(x),
            logLik = logLik(x),
            AIC = AIC(x),
            BIC = BIC(x))
  unlist(L)
}
```

```{r}
modl <- list(m2 = modelo0, m3 = modelo1, m4 = modelo2)
round(t(sapply(modl, measures)), 3)
```

```{r}
forward<-step(modelo1,direction="forward")
forward
```

```{r}
summary(forward)
```

```{r}
backward<-step(modelo1,direction="backward")
backward
```

```{r}
summary(backward)
```

```{r}
stepwise<-step(modelo1,direction="both")
stepwise
```

```{r}
summary(stepwise)
```

# Modelo final.
```{r}
modelo_fim <- lm(quality ~ residualsugar+fixedacidity+alcohol)
summary(modelo_fim)
```

```{r}
Val_pred <- predict(modelo_fim,interval = "prediction", level = 0.95) 
```

```{r}
fix(Val_pred)
```


# Intervalo de Confianca - Grafico para Media
```{r}
fit <- Val_pred[,1] # valores preditos
lower <- Val_pred[,2] # limite inferior
upper <- Val_pred[,3] # limite superior
```

```{r}
mse <- mean((white$quality - fit)^2)
```

```{r}
sqrt(mse)
```

```{r}
erro_usando_media <- mean((white$quality - mean(white$quality))^2)
```

```{r}
sqrt(erro_usando_media)
```


# Grafico Residuo
```{r}
rs <- resid(modelo_fim)
plot(predict(modelo_fim), rs, xlab = "Preditor Linear",ylab = "Residuos")
abline(h = 0, lty = 2)
```

```{r}
attach(white)
```

```{r}
white_Final<-cbind(white,Val_pred)
```

```{r}
fix(white_Final)
```



# Modelo 2 - Árvore de Regressão

install.packages("rpart")
install.packages("rpart.plot")

library(rpart)

library(rpart.plot)

```{r}
attach(white)
```

```{r}
fix(white)
```

```{r}
modelo_Valor_tree <- rpart (quality ~ residualsugar+fixedacidity+alcohol, data=white, 
                            cp = 0.001,minsplit = 5,maxdepth=10)
```


# Faz o Gráfico
```{r}
rpart.plot(modelo_Valor_tree, type=4, extra=1, under=FALSE, clip.right.labs=TRUE,
           fallen.leaves=FALSE,   digits=2, varlen=-10, faclen=20,
           cex=0.35, tweak=1.7,
           compress=TRUE,
           snip=FALSE)
```

dev.off()

```{r}
Val_pred_tree <- predict(modelo_Valor_tree,interval = "prediction", level = 0.95)
```

```{r}
str(Val_pred_tree)
```
 
```{r}
mse_tree <- mean((white$quality - Val_pred_tree)^2)
```

```{r}
sqrt(mse_tree)
```

```{r}
erro_usando_media <- mean((white$quality - mean(white$quality))^2)
```

```{r}
sqrt(erro_usando_media)
```


# Grafico Residuo
```{r}
rs <- Val_pred_tree- white$quality
plot(predict(modelo_Valor_tree), rs, xlab = "Com Árvore de Regressão",ylab = "Residuos")
abline(h = 0, lty = 2)
```

dev.off()



# Modelo 3 - Árvore de Decisão (Técnica de Discriminação)


install.packages("rattle")

```{r}
attach(white)  
```

```{r}
fix(white)
```

```{r}
str(white)
```

```{r}
names(white)
```

```{r}
summary(white)
```

```{r}
white$quality <- factor(white$quality)
```

# Frequência Absoluta 
```{r}
table(white$quality)
```

#Comando para gerar em 1 linha e 1 coluna os plots
```{r}
par (mfrow=c(1,1))
plot(white$fixedacidity, white$quality , ylab="white quality",xlab="fixedacidity",col=c('red','darkgreen'))
```

```{r}
plot(white$volatileacidity , white$quality ,ylab="white quality",xlab="volatileacidity",col=c('red','darkgreen'))
```

```{r}
plot(white$citricacid, white$quality, ylab="white quality",xlab="citricacid",col=c('red','darkgreen'))
```

```{r}
plot(white$residualsugar, white$quality, ylab="white quality",xlab="residualsugar",col=c('red','darkgreen'))
```

```{r}
plot(white$chlorides , white$quality, ylab="white quality",xlab="chlorides",col=c('red','darkgreen'))
```

```{r}
plot(white$freesulfurdioxide, white$quality, ylab="white quality",xlab="freesulfurdioxide",col=c('red','darkgreen'))
```

```{r}
plot(white$totalsulfurdioxide, white$quality, ylab="white quality",xlab="totalsulfurdioxide",col=c('red','darkgreen'))
```

```{r}
plot(white$density, white$quality, ylab="white quality",xlab="density",col=c('red','darkgreen'))
```

```{r}
plot(white$pH, white$quality, ylab="white quality",xlab="pH",col=c('red','darkgreen'))
```

```{r}
plot(white$sulphates, white$quality, ylab="white quality",xlab="sulphates",col=c('red','darkgreen'))
```

```{r}
plot(white$alcohol, white$quality, ylab="white quality",xlab="alcohol",col=c('red','darkgreen'))
```

dev.off()

# Carrega o pacote: Árvore de Decisão

library(rpart)

library(rpart.plot) 


# Informações dos Parâmetros do Modelo
## Usa rpart para decision tree

```{r}
modelo_tree <- rpart (quality ~ residualsugar+fixedacidity+alcohol, data=white, cp = 0.008,minsplit = 250,maxdepth=10)
```


# Faz o Gráfico
```{r}
rpart.plot(modelo_tree, type=4, extra=104, under=FALSE, clip.right.labs=TRUE,
           fallen.leaves=FALSE,   digits=2, varlen=-3, faclen=20,
           cex=0.4, tweak=1.7,
           compress=TRUE,
           snip=FALSE)
```


```{r}
rpart.plot(modelo_tree, type=2, extra="auto", under=FALSE, clip.right.labs=TRUE,
           fallen.leaves=TRUE,   digits=2, varlen=-3, faclen=15,
           cex=0.4, tweak=1.7,
           compress=TRUE,box.palette="auto",
           snip=FALSE)
```

```{r}
print(modelo_tree)
```

```{r}
preds_prod <- predict(modelo_tree,white)
```

```{r}
preds_cat <- predict(modelo_tree, type = "class",white)
```

```{r}
head(preds_cat)
```

```{r}
table(preds_cat)
```


# Modelo 4 - Regressão Logística


# Predict como funcao para trazer a probabilidade da variável quality (0/1)
```{r}
white.previsto.com.modelo_prob<-predict(modelo_tree,white)
```


# Predict com tipo 'classe' retorna se a variável quality é boa ou não (ruim)
```{r}
white.previsto.com.modelo<-predict(modelo_tree,white,type='class')
```

```{r}
head(white.previsto.com.modelo)
```

```{r}
white.matriz.de.confusao<-table(quality, white.previsto.com.modelo)
```

```{r}
white.matriz.de.confusao
```


```{r}
diagonal <- diag(white.matriz.de.confusao)
perc.erro <- 1 - sum(diagonal)/sum(white.matriz.de.confusao)
perc.erro
```


# Plotar regra do Modelo Preditivo

library(rattle)


```{r}
fancyRpartPlot(modelo_tree, cex=0.60)
```

```{r}
fancyRpartPlot(modelo_tree, cex=0.60,  palettes=c("Greys", "Oranges"))
```

```{r}
attach(white)
```

```{r}
modelo_log<- glm(quality ~ residualsugar+fixedacidity+alcohol,white, family=binomial(link=logit))
```

```{r}
summary(modelo_log)
```

```{r}
predito<-fitted(modelo_log)
```

```{r}
summary(predito)
```

```{r}
hist(predito)
```


# Matriz de Confusão  
```{r}
white$fx_predito <- cut(predito, breaks=c(0,0.50,1), right=F)
```

```{r}
plot(white$fx_predito , white$quality)
```

dev.off()

# Montar a Matriz de Confusão
```{r}
MC <- table(white$quality, white$fx_predito , deparse.level = 2)   
```

```{r}
show(MC) # mostra os resultados
```

```{r}
ACC = sum(diag(MC))/sum(MC) # calcula a acurácia  
```

```{r}
show(ACC) # mostra a acurácia
```
  
# Criar variável faixa probabilidade
```{r}
fx_predito1 <- cut(predito, breaks=c(0,0.10,0.20,0.30,0.40,0.50,0.60,0.70,0.80,0.90,1), right=F)
```

# Frequência absoluta
```{r}
table(fx_predito1,white$quality)
```

# Frequência relativa
```{r}
prop.table(table(fx_predito1,white$quality),2)
```

```{r}
plot(fx_predito1 , white$quality)
```

```{r}
fx_predito2 <- cut(predito, breaks=c(0,0.25,0.50,0.75,1), right=F)
```

```{r}
plot(fx_predito2 , white$quality)
```


# Divisao do Banco de Dados completo em Treinamento e Teste

# definir % de casos de treino
```{r}
prt <- 2/3
```

# Amostra de Casos de Treino aleatória
```{r}
set.seed(2018)
```


```{r}
treino <- sample(1:NROW(white), as.integer(prt*NROW(white)))
```


```{r}
trainData <- white[treino,]
```


```{r}
testData  <- white[-treino,]
```


```{r}
prop.table(table(trainData$quality))
```


```{r}
prop.table(table(testData$quality))
```

# Análises

## A variável qualidade (quality) é a variável dependente. 
## As variáveis independentes são todas as outras variáveis (conside-
## ramos as variáveis residualsugar, fixedacidity, alcohol mais especi-
## ficamente).

## O modelo matemático da Regressão Linear e da Regressão Logísitca,
## nos fornece as relações entre elas.

## Através da função "summary",temos os parâmentros do modelo.

## Em relação à qualidade do modelo, pode-se basear no parâmetro R2,
## que se aplica tanto para a Regressão Linear, como para a Árvore de Regressão
## Já para a Árvore de Decisão e Regressão Logística, pode-se basear na
## Matriz de Confunsão.

## Em termos de resultado, temos as seguintes conclusões:

## Baseando-se nos dados, não há um método que abrange todos os melhores
## indicadores para comparação.

## A Regressão Logística é melhor nos pontos Especificidade e 
## valor Preditivo Positivo, enquanto que a Árvore de Decisão é melhor
## em relação à Acurácia, Sensibilidade, Eficiência e
## Valor Preditivo Negativo.
## No caso de termos como critério a Qualidade do Modelo para obtermos
## os vinhos de melhor qualidade, escolheríamos a Regressão Logisitca,
## de acordo com o Valor Preditivo Positivo (não considerando a pequena
## diferença entre os modelos).

## Para as técnicas não supervisionadas, indicaríamos a técnica de 
## Clusters (Clusterização).



